【裁判字號】    97,簡上,134
【裁判日期】    980109
【裁判案由】    家庭暴力防治法等
【裁判全文】
臺灣雲林地方法院刑事判決             97年度簡上字第134號
上  訴  人
即  被  告  乙○○
上列上訴人因違反家庭暴力防治法等案件，不服本院虎尾簡易庭
97年度虎簡字第332 號，中華民國97年10月6 日第一審簡易判決
（聲請簡易判決處刑案號：97年度偵字第3005號），提起上訴，
本院管轄之第二審合議庭判決如下：
    主  文
上訴駁回。
    事  實
一、乙○○前因公共危險及肇事逃逸等案件，經本院於民國96年
    7 月23日以97年度交訴字第15號各判處有期徒刑7 月，定應
    執行刑為有期徒刑1 年確定，嗣經本院裁定減刑後，另定應
    執行刑為有期徒刑6 月，於96年11月7 日易科罰金執行完畢
    。乙○○與甲○○為夫妻關係，2 人間為家庭暴力防治法第
    3 條第1 款所定之家庭成員。乙○○曾對甲○○實施家庭暴
    力之不法侵害行為，經本院於97年3 月31日以97年度家護字
    第62號民事通常保護令，裁定禁止乙○○對甲○○實施身體
    或精神上不法侵害之行為、禁止乙○○對於甲○○（聲請簡
    易判決處刑書誤載為李玉敏）為騷擾之行為，保護令之有效
    期間為1 年，至98年3 月30日止，該保護令業據乙○○收受
    並知悉內容。詎乙○○仍基於違反保護令及恐嚇之犯意，於
    97年6 月8 日下午3 時10分許，在雲林縣土庫鎮○○里○○
    路158 巷12號住處，飲酒後以「幹妳娘」、「幹妳娘老雞歪
    」等語辱罵甲○○，並以「等晚上睡覺時用大袋子裝妳，然
    後再丟到海裡」等語恐嚇甲○○，再自其車牌號碼S5-6066
    號之自小客車內，取出裝有汽油之寶特瓶1 瓶，將汽油潑灑
    在甲○○身上，並手持打火機作勢點燃，致甲○○心生畏懼
    ，而生危害於安全。迨甲○○受驚奪門而出後，乙○○仍不
    罷干休，在上址門前，將甲○○所有之車牌號碼3HW-881 號
    重型機車推倒在地，以上開方式對甲○○實施身體或精神上
    不法侵害，而違反前開保護令裁定。嗣經甲○○報警而查悉
    上情，並扣得打火機乙個及沾有汽油之甲○○所有衣物乙套
    等物。
二、案經甲○○訴由雲林縣警察局虎尾分局報告臺灣雲林地方法
    院檢察署檢察官偵查後聲請簡易判決處刑。
    理  由
一、證據能力部分：
    (一)按被告以外之人於偵查中向檢察官所為之陳述，除顯有不
      可信之情況者外，得為證據，刑事訴訟法第159 條之1 第
      2 項定有明文。證人即告訴人甲○○於檢察官偵查中具結
      後所為之陳述，因檢察官原則上均能遵守法律規定，不致
      違法取供，且證人甲○○於偵查中向檢察官所為之陳述，
      又無顯不可信之情況，揆諸前開規定，證人甲○○於偵查
      中向檢察官所為業已具結之陳述，自得作為證據使用。
    (二)次按被告以外之人，於審判外之言詞或書面陳述，除法律
      有規定者外，不得作為證據，刑事訴訟法第159 條第1 項
      亦有明文。證人甲○○於警詢時所製作之筆錄，係被告以
      外之人，於審判外之陳述，屬傳聞證據，且被告於本院進
      行準備程序時，對於上開筆錄表示不同意作為證據使用，
      依刑事訴訟法第159 條第1 項之規定，上開證據方法應予
      排除，不得作為本案證明被告有罪之依據。
二、訊據被告矢口否認有何違反家庭暴力防治法及恐嚇等犯行，
    辯稱：我沒有收到法院的保護令裁定，97年6 月8 日是端午
    節，我回去看小孩，並沒有什麼事情，她就去派出所，當時
    我家裡有1 瓶寶特瓶，還有一些汽油，當時她身上有弄到汽
    油，我身上也有，後來是她把汽油拿到我車上，就去告我，
    我沒有罵甲○○髒話，沒有對她說「等晚上睡覺時用大袋子
    裝妳，然後再丟到海裡」，也沒有拿汽油潑她，是我們兩個
    在搶，我沒有把甲○○的機車推倒，我要幫她加油，她以為
    我要搶她的車，我也沒有拿打火機出來，是後來警察過來叫
    我把身上的打火機拿出來云云。經查：
    (一)被告與甲○○於97年6 月8 日行為時仍具有夫妻關係，2
      人間為家庭暴力防治法第3 條第1 款所定之家庭成員。被
      告曾對甲○○實施家庭暴力之不法侵害行為，經本院於97
      年3 月31日以97年度家護字第62號民事通常保護令，裁定
      禁止被告對甲○○實施身體或精神上不法侵害之行為、禁
      止被告對於甲○○為騷擾之行為，保護令之有效期間為1
      年，至98年3 月30日止，該保護令業據乙○○收受並知悉
      內容等事實，有被告全戶戶籍資料查詢結果（本院卷第38
      頁）、本院97年度家護字第62號民事通常保護令裁定正本
      、保護令送達證書、雲林縣警察局虎尾分局函附之民事通
      常保護令執行紀錄表（本院卷第42至45頁）在卷可稽，此
      部分事實堪以認定，被告所辯：並未收到上開保護令裁定
      云云，並無足採。
    (二)被告如何於前揭時、地以上開言語辱罵、恐嚇甲○○，並
      自車牌號碼S5-6066 號之自小客車內，取出裝有汽油之寶
      特瓶1 瓶，將汽油潑灑在甲○○身上，手持打火機作勢點
      燃，又將甲○○所有之車牌號碼3HW-881 號重機車推倒在
      地等事實，業據證人甲○○於偵查中及於本院審理時證述
      甚詳，甲○○於偵查中證稱：扣案的衣服是我的，當時被
      告用汽油潑到我的身體，衣服有沾滿汽油，被告又拿扣案
      的打火機，作勢要點火引燃，…後來我跟我的小孩子說要
      找機車鑰匙，因為我的錢都放在機車裏面，被告就突然衝
      到門外，去他的車子內取出裝滿汽油的寶特瓶，一邊罵三
      字經「幹你娘、老雞歪」，並對我的身體潑汽油，潑到我
      的頭、臉、身體（偵卷第11至12頁）；於本院審理時證稱
      ：被告有拿1 瓶汽油潑我，他在那裡喝酒，我問我兒子有
      沒有拿機車鑰匙，後來我說幫媽媽拿鑰匙，不然人家從機
      車把錢拿走，會沒有錢吃飯，他就罵「幹你娘老雞歪」，
      就跑到外面拿那瓶油，他打開從我面前倒下去，他就拿打
      火機說「幹你娘，你去死」，我就跑到外面去報案，他有
      拿打火機出來，我看到馬上就跑了，我跑去報警，警察有
      來，我的機車被他推倒在地，被告有說等我睡著，他要殺
      我，拿袋子裝起來丟到海裡面，扣案的衣服是我拿給警察
      的，就是當天穿的衣服，被告在我的對面從我前面倒下去
      ，他罵完「幹你娘」之後，就把汽油潑過來，他汽油倒我
      身上後，我就跑去警察局報案，他把我的機車牽到馬路旁
      邊推倒，警察來了之後，就看到我的機車倒在外面，被告
      拿那瓶汽油原本是滿的，油有很多，他倒我，但還沒有倒
      完，我沒有跟他搶汽油，他倒我之後，我看他拿打火機，
      我馬上就跑了，他把那瓶油藏起來，後來警察打開他車門
      就看到汽油在他的車上（本院卷第49至51頁反面）。且甲
      ○○所述被告將其機車推倒、將剩餘汽油藏在自小客車內
      ，亦與現場照片所顯示之情形相符合，並有證人甲○○所
      穿著沾有汽油之衣物1 套、寶特瓶裝汽油1 瓶（約200cc
      ，因屬危險物品，經警交由甲○○代為保管，見警卷第13
      頁代保管單）及打火機1 個扣案可資佐證，堪認甲○○上
      開證述為真，可以採信。被告上開所辯並無足採，本件事
      證明確，被告犯行堪以認定，應依法論科。
三、核被告乙○○所為，係犯家庭暴力防治法第61條第1 款之違
    反保護令罪及刑法第305 條之恐嚇危害安全罪。被告所犯違
    反保護令罪及恐嚇危害安全罪間，係一行為觸犯二罪名，為
    想像競合犯，應依刑法第55條之規定，從一較重之違反保護
    令罪處斷。被告有如事實欄所載之前案科刑及執行紀錄，有
    卷附臺灣高等法院被告前案紀錄表可按，其受有期徒刑之執
    行完畢，5 年以內故意再犯有期徒刑以上之罪，為累犯，應
    依刑法第47條第1 項之規定，加重其刑。原審基此，適用上
    開規定，量處被告有期徒刑3 月，並諭知易科罰金之折算標
    準。經核認事用法均無違誤，量刑亦稱允當。被告以否認犯
    罪為由提起上訴，為無理由，應予駁回。公訴檢察官雖以原
    審判決漏未諭知累犯而認應撤銷原判決，然按刑事判決正本
    送達後，發現有文字漏載，而不影響於全案情節與判決之本
    旨者，非不得以裁定更正之。原判決正本事實欄已詳細記載
    被告累犯之事實，並於理由內說明其為累犯，及引用刑法第
    47條第1 項，作為累犯加重其刑之依據，自不因主文漏繕「
    累犯」二字，而影響於全案情節與判決之本旨（最高法院77
    年度臺上字第4823號判決意旨參照）。本件原審於判決正本
    送達後，發現其主文漏載「累犯」二字，已於97年10月13日
    另以裁定更正補充，尚難指為違法，自不構成撤銷之事由，
    併此敘明。
據上論斷，應依刑事訴訟法第455 條之1 第3 項、第368 條，判
決如主文。
本案經檢察官丙○○到庭執行職務。
中    華    民    國    98    年    1     月    9     日
                  刑事第二庭    審判長法  官 劉 國 賓
                                      法  官 陳 美 利
                                      法  官 王 素 珍
以上正本證明與原本無異。
不得上訴。
                                      書記官 吳 伊 婷
中    華    民    國    98    年    1     月    12    日
附錄本案論罪科刑法條
家庭暴力防治法第61條
違反法院依第14條第1 項、第16條第3 項所為之下列裁定者，為
本法所稱違反保護令罪，處3 年以下有期徒刑、拘役或科或併科
新臺幣10萬元以下罰金：
一、禁止實施家庭暴力。
二、禁止騷擾、接觸、跟蹤、通話、通信或其他非必要之聯絡行
    為。
三、遷出住居所。
四、遠離住居所、工作場所、學校或其他特定場所。
五、完成加害人處遇計畫。
中華民國刑法第305條
（恐嚇危害安全罪）
以加害生命、身體、自由、名譽、財產之事，恐嚇他人致生危害
於安全者，處2 年以下有期徒刑、拘役或3 百元以下罰金。


司法院資訊處製作；財團法人民間司法改革基金會備份。
